【裁判字號】    92,訴,2788
【裁判日期】    921231
【裁判案由】    毒品危害防制條例
【裁判全文】
台灣台中地方法院刑事判決                        九十二年度訴字第二七八八號
    公  訴  人  台灣台中地方法院檢察署檢察官
    被      告  甲○○
右列被告因毒品危害防制條例案件，經檢察官提起公訴（九十二年度毒偵字第三一０
五號），本院合議庭裁定以簡式審判程序審理判決如左：
    主      文
甲○○連續施用第一級毒品，處有期徒刑壹年拾月。扣案之海洛因壹包（毛重壹點陸
玖零公克淨重零點零壹零公克驗餘淨重零點零零肆公克），沒收銷燬之，注射針筒貳
支，均沒收；又連續施用第二級毒品，處有期徒刑捌月，安非他命壹小包（毛重零點
柒公克），沒收銷燬之。應執行有期徒刑貳年伍月，扣案之海洛因壹包（毛重壹點陸
玖零公克淨重零點零壹零公克驗餘淨重零點零零肆公克），沒收銷燬之，注射針筒貳
支，均沒收，安非他命壹小包（毛重零點柒公克），沒收銷燬之。
    事      實
一、甲○○前因施用第一級毒品海洛因案件，經依臺灣臺中地方法院九十一年度毒聲
    字第三一一九號裁定送觀察、勒戒後，認無繼續施用毒品之傾向，經台灣台中地
    方法院檢察署檢察官於民國九十一年十二月六日，以九十一年度毒偵字第三五一
    五號不起訴處分確定。嗣甲○○於五年內復基於概括犯意，自九十二年四月初某
    日起至同年十月十五日十六時許為止，連續在台中市○○街二二三號二樓，以將
    海洛因置入注射針筒注入體內之方式，施用第一級毒品海洛因多次，每日均施用
    一次，另自同年七、八月間某日起至同年十月十三日某時許為止，連續在上開處
    所，以燒烤安非他命使之產生氣體吸入體內之方式，施用第二級毒品安非他命多
    次，約每一星期施用一次。嗣為警於九十二年十月十五日十七時三十分，在台中
    市○○街二二三號二樓查獲，並扣得第二級毒品安非他命一小包（毛重０．七公
    克）及其所有供施用海洛因之器具注射針筒二支，另於九十二年十月十六日十一
    時三十分在台灣台中地方法院檢察署候審室內，在其內衣中扣得第一級毒品海洛
    因一小包（毛重壹點陸玖零公克淨重零點零壹零公克驗餘淨重零點零零肆公克）
    。經依臺灣臺中地方法院九十二年度毒聲字第二五五七號裁定送觀察、勒戒後，
    認有繼續施用毒品之傾向。
二、案經台中市警察局第一分局報請臺灣臺中地方法院檢察署檢察官偵查起訴。
    理      由
一、被告甲○○坦承上開犯罪事實不諱，而其被查獲時所採集之尿液檢體經送檢驗結
    果呈嗎啡陽性反應及安非他命陽性反應，此有中山醫學大學附設醫院藥物濫用檢
    測中心檢驗報告附卷可稽，另外，被告被查獲之時，也被扣得其施用海洛因之工
    具注射針筒二支及海洛因與安非他命各一小包可為證明，海洛因部分經送內政部
    警政署刑事警察局檢驗，確定有海洛因成分，有該局鑑驗通知書一份在卷可參，
    是被告自白連續施用第一級毒品海洛因及第二級毒品安非他命，與事實相符，而
    被告甲○○前因施用第一級毒品海洛因案件，經臺灣臺中地方法院九十一年度毒
    聲字第三一一九號裁定送觀察、勒戒後，認無繼續施用毒品之傾向，由台灣台中
    地方法院檢察署檢察官於九十一年十二月六日，以九十一年度毒偵字第三五一五
    號不起訴處分確定，本件被查獲之後，經依臺灣臺中地方法院九十二年度毒聲字
    第二五五七號裁定送觀察、勒戒後，認有繼續施用毒品之傾向，有上開裁定、不
    起訴處分書及台灣高等法院被告全國前案紀錄表與臺灣臺中看守所附設勒戒處所
    九十二年十一月三日中所正衛字第０九二一二０００七二號函送之有無繼續施用
    毒品傾向證明書在卷可參，事證明確，被告犯行堪以認定。
二、核被告所為，係犯毒品危害防制條例第十條第一項之施用第一級毒品罪及同條第
    二項之施用第二級毒品罪。其施用第一級毒品及施用第二級毒品之犯行各有多次
    ，時間緊接，犯罪構成要件相同，顯係各基於概括犯意為之，均為連續犯，各以
    一罪論並加重其刑。所犯上開二罪間，犯意個別，罪名有異，應予分論併罰。其
    為施用毒品而持有毒品之低度行為已為施用之高度行為所吸收，不另論以持有毒
    品罪名。本件起訴書雖然沒有敘述被告自九十二年四月間某日起至九十二年十月
    十一日二十三時為止施用第二級毒品之犯行（公訴人起訴被告於九十二年十月十
    五日二十三時往前回溯九十六小時內某時施用一次），惟此部份與公訴人起訴部
    分具有連續犯之關係，為裁判上一罪，自在本院審理之範圍。爰審酌被告有犯偽
    造文書罪之不良前科紀錄品行欠佳及其犯罪之動機、目的、手段與犯罪後之態度
    等一切情狀，就其所犯各罪分別量處如主文所示之刑，並定其應執行之刑。
三、扣案之海洛因壹包（毛重壹點陸玖零公克淨重零點零壹零公克驗餘淨重零點零零
    肆公克），係第一級毒品，安非他命壹小包（毛重零點柒公克），係第二級毒品
    ，依毒品危害防制條例第十八條第一項前段規定，不問屬於犯人與否，應予宣告
    沒收銷燬之。注射針筒貳支，係被告所有供犯罪所用之物，業據被告供明無誤，
    應依刑法第三十八條第一項第二款規定宣告沒收。
據上論斷，應依刑事訴訟法第二百七十三條之一第一項、第二百九十九條第一項前段
，毒品危害防制條例第十條第一項、第二項、第十八條第一項前段，刑法第十一條前
段、第五十六條、第五十一條第五款、第三十八條第一項第二款，判決如主文。
中    華      民      國      九十二    年    十二    月      三十一    日
                                     法  官    李  添  興
右正本證明與原本無異。
如不服本判決，應於判決送達後十日內向本院提出上訴狀，上訴於臺灣高等法院臺中
分院( 須附繕本 )。
                                     書記官
中    華      民      國      九十二    年    十二    月      三十一    日
參考法條：
毒品危害防制條例第十條
施用第一級毒品者，處六月以上五年以下有期徒刑。
施用第二級毒品者，處三年以下有期徒刑。


司法院資訊處製作；財團法人民間司法改革基金會備份。
